臺灣臺南地方法院臺南簡易庭民事判決
111年度南小字第1153號
原      告  桂幸忠    住○○市○區○○路000巷00弄00號一                        樓
被      告  黃淑旅  
                      居臺南市○區○○路000巷00弄00○0    號四樓
上列當事人間請求損害賠償事件，經本院於中華民國111年9月1
日言詞辯論終結，判決如下：
    主  文
被告應給付原告新臺幣2,700元。
原告其餘之訴駁回。
訴訟費用新臺幣1,000元，其中新臺幣57元由被告負擔，餘由被
告負擔。
本判決原告勝訴部分得假執行。但被告如以新臺幣2,700元為原
告預供擔保，得免為假執行。
    事實及理由
一、原告主張：原告為臺南市○區○○路000巷00弄00號1樓房屋（
    下稱系爭房屋）所有權人，被告為同巷弄30之3號4樓房屋（
    下稱被告房屋）所有權人。原告於民國110年9月11日發現系
    爭房屋浴室廁所天花板大量滲水，經確認漏水係因被告自行
    注入大量發泡填充劑引起多戶排水孔阻塞，致同棟3樓以上
    排水流到2樓浴室，再流到1樓管道間，噴潑至系爭房屋之浴
    室廁所天花板及房間牆壁，導致系爭房屋之房間壁紙大面積
    潮濕剝落損壞，截至110年9月24日止，原告與家人忍受屋內
    潮濕、異味之痛苦與困擾。被告曾在通訊軟體Line承諾賠償
    原告及其他受災戶，原告才熱心協助被告處理，未料到被告
    問題解決後，竟以其已支付其他費用及自認理由，拒絕與全
    部受災戶協調賠償。爰請求被告返還原告已支付壁紙更換費
    用新臺幣（下同）2,700元及原告家人精神慰撫金44,800元
    等語。並聲明：被告應給付原告47,500元。
二、被告抗辯：被告房屋之樓下住戶經常噴水灑水，水氣往上飄
    ，導致被告房屋產生壁癌，被告在被告房屋靠厠所牆面注射
    防漏PU泡綿，泡綿沿水管往下，從2樓水管破管處滲入下水
    道，造成厠所、洗手台及洗澡用水無法排入下水道，被告發
    現厠所不能排水，立即其他住戶開將水往馬桶倒，並請通管
    師傅從1樓水溝旁由下往上通，並由水電工挖洞清除泡綿。
    系爭房屋確實因積水須更換壁紙，費用2,700元係由原告支
    付，積水處理善後，挖洞處本擬以填磚塊、黏磁磚方式回復
    原狀，但因原告長年在大樓地下室做廚具工作，擔心地下室
    漏水妨礙其工作，要求被告在挖洞處施作鋁門，以便原告隨
    時打開查看排便管、排水管、空氣管有無破管，並允諾系爭
    房屋及其他2戶裝設鋁門費用由原告負擔，被告已安裝鋁門
    ，並墊付鋁門費10,500元，原告應返還予被告等語。並聲明
    ：原告之訴駁回。
三、本院之判斷理由：　
　㈠按因故意或過失，不法侵害他人之權利者，負損害賠償責任
    ；不法毀損他人之物者，被害人得請求賠償其物因毀損所減
    少之價額；而負損害賠償責任者，除法律另有規定或契約另
    有訂定外，應回復他方損害發生前之原狀，且債權人得請求
    支付回復原狀所必要之費用，以代回復原狀，民法第184條
    第1項前段、第196條、第213條第1項、第3項分別定有明文
    。查，被告為處理被告房屋壁癌問題，在被告房屋注射泡綿
    ，導致泡綿自破管處滲入下水道，造成原告所有之系爭房屋
    廁所、洗手台、洗澡用水無法排入下水道，系爭房屋壁紙受
    潮須予更換，原告已支付更換壁紙費用2,700元之事實，為
    被告所不爭執(見本院卷第43、45、142頁)，依上開規定，
    原告請求被告賠償壁紙費用2,700元，即屬有據。
　㈡原告另主張其因系爭房屋積水，自110年9月11日至110年9月2
    4日忍受系爭房屋潮濕、異味痛苦與困擾，其與家人受有精
    神上痛苦，請求賠償44,800元非財產上損害云云。按不法侵
    害他人之身體、健康、名譽、自由、信用、隱私、貞操，或
    不法侵害其他人格法益而情節重大者，被害人雖非財產上之
    損害，亦得請求賠償相當之金額，民法第195條第1項規定前
    段固定有明文。然查，被告注射泡綿，係從水管破管處滲入
    下水道，導致系爭房屋積水，造成系爭房屋壁紙損壞等情，
    固如上述，惟被告於積水事件發生後，隨即進行修繕，雖原
    告受有壁紙損壞，造成短期住居上之不便，然無從認定原告
    之人格法益有何受損害且情節重大之情事，是以，原告請求
    被告賠償其與家人非財產上損害44,800元，即屬無據，應予
    駁回。
　㈢按二人互負債務，而其給付種類相同，並均屆清償期者，各
    得以其債務，與他人之債務，負為抵銷，民法第334條第1項
    固有明文。然債務之抵銷，以雙方當事人互負債務為必須具
    備之要件，若一方並未對他方負有債務，則根本上即無抵銷
    之可言（最高法院104年度台上字第1699號判決意旨參照）
    。被告抗辯原告要求在系爭房屋及其他2位住戶打洞處裝設
    鋁門，且原告同意負擔3戶安裝鋁門費用共10,500元，被告
    已裝設鋁門完成，原告應返還被告10,500元云云，依被告前
    開所述，堪認其係主張與原告前開請求壁紙費用2,700元為
    抵銷之抗辯。然原告否認允諾支付系爭房屋及其他2戶打洞
    處安裝鋁門費用，並主張被告原計畫在打洞處，以塗水泥方
    式回復原狀，原告認為裝設鋁框，以便日後開啓檢查有無漏
    水，原告僅同意支付塗水泥與裝設鋁框間的價差，但裝鋁框
    之價格低於塗水泥費用，其不應支付鋁框費等語(見本院卷
    第142頁)。被告並未擧證證明原告同意支付裝設3戶鋁門費
    用之事實，被告此部分抗辯，難認可採。又被告於本院審理
    中自承塗水泥費用包含泥作2,000元、打洞2,000元，每戶約
    4,000元，而裝設鋁門一個3,500元等語(見本院卷第142頁)
    ，堪認裝設鋁框費用確實低於被告原欲採用塗水泥費用，原
    告自無給付二者差價可言，則被告為回復原狀已支付打洞處
    裝設鋁框費用，不得向原告請求，被告據此所為抵銷抗辯，
    自屬無據，不能准許。
四、綜上所述，原告依侵權行為法律關係，請求被告給付2,700
    元，為有理由，應予准許；逾此範圍之請求，為無理由，應
    予駁回。
五、末按各當事人一部勝訴、一部敗訴者，其訴訟費用，由法院
    酌量情形，命兩造以比例分擔或命一造負擔，或命兩造各自
    負擔其支出之訴訟費用；小額訴訟，法院為訴訟費用之裁判
    時，應確定其費用額，民事訴訟法第79條、第436條之19第1
    項分別定有明文。本院審酌兩造勝敗比例，爰確定本件訴訟
    費用之負擔如主文第3項所示。
六、本件原告勝訴部分，係屬民事訴訟法第436條之8第1項小額
    訴訟事件所為被告敗訴之判決，依同法第436條之20規定，
    應依職權宣告假執行，併依同法第436條之23、第436條第2
    項、第392條第2項規定，依職權為被告如預供擔保後，得免
    為假執行之宣告。
七、據上論結，本件原告之訴為一部有理由、一部無理由，判決
    如主文。　　
中　　華　　民　　國　　111 　年　　9 　　月　　15　　日
                  臺灣臺南地方法院臺南簡易庭 
　　　　　　　　　             法  官 張桂美
以上正本係照原本作成。
對於小額程序第一審判決之上訴，非以其違背法令為理由，不得
為之。如不服本判決，應於送達後20日內，向本院提出上訴狀並
表明上訴理由（須附繕本）且上訴狀內應記載表明（一）原判決
所違背之法令及其具體內容；（二）依訴訟資料可認為原判決有
違背法令之具體事實者。如委任律師提起上訴者，應一併繳納上
訴審裁判費用。　　　　　　　　　
中　　華　　民　　國　　111 　年　　9 　　月　　19　　日
                                  書記官  林彥丞